臺灣臺中地方法院民事判決　九十三度簡上字第一七六號
　　上　訴　人　乙○○
　　被上訴人　　林肯大廈管理委員會
　　法定代理人　甲○○
右當事人間給付管理費事件，上訴人對於民國九十三年三月十九日本院台中簡易庭九
十三年度中簡字第四一號第一審簡易判決，提起上訴，本院於民國九十四年一月二十
一日言詞辯論終結，判決如左：
    主    文
上訴駁回。
第二審訴訟費用由上訴人負擔。
    事實及理由
一、本件被上訴人起訴主張其為台中市○○路之「林肯大廈」公寓大廈社區管理委員
    會，上訴人為該公寓大廈社區其中門牌號碼台中市○○路○段二六九號十二樓之
    二之房屋（即坐落台中市○區○○段六九七一建號之建築改良物）區分所有權人
    ，上訴人有按月繳納管理費之義務，如遲延給付，並應依住戶規約第十條約定按
    年息百分之十給付遲延利息，上訴人竟積欠民國（下同）九十一年九月至九十二
    年十二月止之管理費新台幣（下同）六萬八千八百三十二元（每坪五十元，上訴
    人建物為八六點０四坪，每月應繳四千三百零二元，十六個月合計為六萬八千八
    百三十二元），屢經催索均不獲置理，爰依管理費給付請求權之法律關係，請求
    上訴人應給付被上訴人六萬八千八百三十二元，以及自起訴狀繕本送達翌日（即
    九十三年二月十五日）起，至清償日止，按年息百分之十計算之利息。原審為被
    上訴人勝訴之判決並依職權宣告假執行，被上訴人於本院為駁回上訴之聲明。
二、上訴人則以：自購買系爭房屋後，頂樓常淹水致其裝潢設備受損而無法使用，且
    因十二樓之一住戶遭法拍而將上訴人水電切掉，上訴人至今多年無水電可用，上
    訴人要求被上訴人依其他大樓慣例以半價繳交管理費等語，資為抗辯，而聲明廢
    棄原判決，駁回被上訴人在原審之訴。
三、得心證之理由：
（一）本件被上訴人主張其為台中市○○路之「林肯大廈」公寓大廈社區管理委員會
      ，上訴人為該公寓大廈社區其中門牌號碼台中市○○路○段二六九號十二樓之
      二之房屋（即坐落台中市○區○○段六九七一建號之建築改良物）區分所有權
      人，上訴人有按月繳納管理費之義務，如遲延給付，並應依住戶規約第十條約
      定按年息百分之十給付遲延利息，上訴人竟積欠九十一年九月至九十二年十二
      月止之管理費六萬八千八百三十二元（每坪五十元，上訴人建物為八六點０四
      坪，每月應繳四千三百零二元，十六個月合計為六萬八千八百三十二元），屢
      經催索均未獲置理等事實，為上訴人所不爭執，並有被上訴人於原審所提出之
      公寓大廈管理組織報備證明、區分所有權人會議紀錄、林肯大樓組織章程暨住
      戶規約、建物謄本、積欠費用計算表各一份在卷可參，自堪信為真實。
（二）按公寓大廈應設置公共基金，其來源如下：．．．二、區分所有權人依區分所
      有權人會議決議繳納．．．。公寓大廈管理條例第十八條第一項第二款定有明
      文。又區分所有權人或住戶積欠應繳納之公共基金或應分擔或其他應負擔之費
      用已逾二期或達相當金額，經定相當期間催告不給付者，管理負責人或管理委
      員會得訴請法院命其給付應繳之金額遲延利息。公寓大廈管理條例第二十一條
      亦定有明文。本件上訴人為被上訴人管理「林肯大廈」公寓大廈社區之區分所
      有權人，自有依區分所有權人會議決議，繳納公共基金（即系爭管理費）之義
      務，今上訴人不為繳納且金額已逾二期以上，經被上訴人催告仍未繳納，被上
      訴人起訴請求上訴人給付，自屬於法有據。雖上訴人以前詞置辯，惟查：上訴
      人前述所稱：水電未能使用、頂樓漏水以致受損等問題，均屬大樓管理之問題
      ，如上訴人認管理有所不當，當應請管理單位改善，或直接介入管理組織，督
      導以圖改善，如確受有損害亦應另圖司法途徑以茲救濟，是上訴人所辯情節均
      與上訴人應給付管理費之間，無任何對價關係存在，上訴人自不得以管理不善
      為由拒絕管理費用之給付。至於上訴人請求半價給付管理費一節，被上訴人業
      已明確表示未得區分所有權人決議，且為上訴人所不爭執，上訴人實無請求減
      收管理費用之權利，上訴人復未能舉證證明其有減半給付管理費之權利依據，
      是上訴人抗辯其得請求被上訴人減半收取管理費，亦無理由。
（三）綜上所述，被上訴人依據兩造間管理費給付請求權之法律關係，請求上訴人給
      付其所積欠九十一年九月至九十二年十二月止之管理費六萬八千八百三十二元
      ，並自起訴狀繕本送達翌日（即九十三年二月十五日）起，至清償日止，按年
      息百分之十計算之利息，洵屬正當，應予准許。原審為被上訴人勝訴之判決並
      依職權宣告假執行，核無不合，上訴論旨指摘原判決不當，求予廢棄，為無理
      由，應予駁回。
四、兩造其餘攻擊防禦方法及舉證，因本件事證已臻明確，且與判決基礎不生影響，
    爰不另一一論述，併此敘明。
五、據上論結，本件上訴為無理由。依民事訴訟法第四百三十六條之一第三項、第四
    百四十九條第一項、第七十八條，判決如主文。
中　　　華　　　民　　　國　　九十四　　年　　　二  　　月　  十八      日
                                    臺灣台中地方法院民事第二庭
~B審判長法官  許冰芬
~B      法官  許文碩
~B      法官  涂秀玲
右為正本，係照原本作成。
本判決不得上訴。
中　　　華　　　民　　　國　　九十四　　年　　　二　　　月　　十八　　  日
~B法院書記官
